【裁判字號】    92,交上訴,81
【裁判日期】    920807
【裁判案由】    公共危險等
【裁判全文】
臺灣高等法院高雄分院刑事判決          九十二年度交上訴字第八一號
    上  訴  人
    即  被  告  甲○○
右上訴人因公共危險等案件，不服臺灣高雄地方法院九十二年度交訴字第八四號中華
民國九十二年六月六日第一審判決（起訴案號：臺灣高雄地方法院檢察署九十二年度
調偵字第二九四號），提起上訴，本院判決如左：
      主      文
原判決關於過失傷害部分撤銷。
甲○○被訴過失傷害部分公訴不受理。
其他上訴駁回。
      事      實
一、甲○○於民國九十二年一月九日下午五時許（起訴書誤載為中午十二時許），在
    屏東縣竹田鄉○○路四九號住處與友人飲酒後，已不能安全駕駛動力交通工具，
    且其自小客車駕照已被吊銷，竟猶無照駕駛懸掛ＹＫ－○二七九號車牌（該車牌
    已註銷）之自小客車，自屏東縣住處往高雄縣方向行駛，於同日下午五時五十分
    許，由南往北行經時速限制五十公里之高雄縣大樹鄉○○村○○路一四九號吉林
    餐廳前（起訴書誤載為欲左轉時）有閃光黃燈之該路與產業道路交岔路口，明知
    應在速限內減速接近，注意安全，小心通過，且依當時情形，並無不能注意之情
    事，竟仍以時速六、七十公里之速度超速行駛，適有丙○○騎乘車牌號碼ＯＵＹ
    －○二二號重機車後載乙○○○由東往西自該產業道路進入該交岔路口欲左轉往
    南，甲○○因酒後注意力不集中及車速過快而煞車不及，撞及丙○○之機車，致
    丙○○受有右脛骨骨折、頭部外傷與右踝脫臼等傷害，乙○○○則受有胸部撞挫
    傷、左下肢撞擦傷、左手撞傷及左小腿挫傷等傷害。甲○○明知車禍肇事後應留
    置現場處理，並即時救護受傷者就醫，竟為脫免刑責，駕車逃逸。嗣經警方循線
    循線查獲，並於同時下午七時二十分（起訴書誤載為翌日下午八時三十分），經
    酒精測試結果，甲○○呼氣酒精濃度達每公升零點五二毫克。
二、案經丙○○、乙○○○訴由高雄縣警察局仁武分局報請（過失傷害部分）及由該
    分局報請（酒醉駕車肇事逃逸部分）台灣高雄地方法院檢察署檢察官偵查起訴。
      理      由
甲、撤銷改判部分（過失傷害部分）：
  一、按案件如係告訴乃論之罪，其告訴經撤回者，應諭知公訴不受理。又刑事事件
      於偵查中或第一審法院辯論終結前，調解成立，經法院核定，並經當事人同意
      撤回者，視為於調解成立時撤回告訴或自訴。刑事訴訟法第三百零三條第三款
      、鄉鎮市調解條例第二十五條第二項分別定有明文。查被告於右述時地因過失
      傷害告訴人丙○○、乙○○○之行為，係犯刑法第二百八十四條第一項前段之
      過失傷害罪。依同法第二百八十七條之規定須告訴乃論。又查告訴人等係於九
      十二年一月九日在警局對被告提出上開過失傷害之告訴，有警訊筆錄在卷可稽
      。而被告與告訴人等兩造後於九十二年四月一日在高雄縣大樹鄉調解委員會成
      立民事調解，並經原審法院於同年四月十日核定在案，有高雄縣大樹鄉調解委
      員會九十二年民調字第０六六號調解書影本一份在卷可按。依上開調解書內容
      第二項記載：「雙方同意調解成立，願放棄民事求債權或追訴」等語觀之，告
      訴人等於本件調解成立時，已願意拋棄對被告之刑事追訴，亦即對於其等於警
      局已提出之告訴，表示撤回告訴之意思，至為明確。告訴人等於調解成立時，
      既已表示撤回對被告過失傷害之告訴，依上開說明，自應為被告此部分公訴不
      受理之判決。
  二、原審未予詳查，遽為被告此部分科刑之判決，尚有未當。被告上訴意旨，指摘
      原審此部分判決不當，為有理由，自應由本院將原審此部分之判決撤銷改判，
      另為被告此部分公訴不受理之諭知。
乙、上訴駁回部分（酒醉駕車肇事逃逸部分）：
  一、訊據上訴人即被告甲○○對於右述時地服用酒類，不能安全駕駛動力交通工項
      而駕駛之事實供承不諱，並有高雄縣警察局仁武分局交通組車禍處理小組酒精
      測試報告一紙及證號查詢汽車駕駛人之資料一紙附卷可證；又查依醫學文獻所
      知，酒精對人體造成之影響，於呼氣時酒精濃度達每公升零點二五毫克（約相
      當於體內血液中酒精濃度五ＭＧ＼ＤＬ或零點零五％）即會輕度中毒，造成
      輕度協調功能降低；呼氣酒精濃度達每公升零點五毫克時（約相當於體內血液
      中酒精濃度一ＭＧ＼ＤＬ或零點一％）屬輕到中度中毒症狀，出現反應較
      慢、感覺減低、影響駕駛之狀況；又飲酒後一小時許，其體內血液酒精濃度可
      達最高，飲酒一小時後其體內之酒精濃度隨即消減，此亦分別有行政院國軍退
      除役官兵輔導委員會臺北榮民總醫院八十八年八月五日（八八）北總內字第二
      六八六八號函文、八十八年十月二十六日（八八）院賓文廉字第一三四七號
      臺灣高等法院函中台北醫學院附設醫院精神科主任蔡尚穎「酒精對人體生理與
      行為之影響」一文可參，本件被告之酒測結果為呼氣酒精濃度每公升零點五二
      毫克，且依該酒測報告之記載，其係在肇事當天下午七時二十分所測，距被告
      開始駕駛之當日下午五時許，已逾二小時有餘，顯見被告駕駛之初，其呼氣酒
      精濃度當更高於此，是被告服用酒類，不能安全駕駛動力交通工具而駕駛之犯
      行洵堪認定。
  二、訊據被告甲○○雖矢口否認有前開駕車肇事致人受傷逃逸之犯行，辯稱：肇事
      時有留在發生車禍的地方，並沒有逃逸之情事云云。惟查被告肇事後致人受傷
      而逃逸之事實，業據告訴人丙○○、乙○○○於警訊、偵查中及原審指訴甚詳
      ，核與證人即承辦員警段順榮亦於原審審理時證稱：「我到現場只有被害人在
      場，我們警方在附近找到疑似肇事的車子，然後找（查）到被告的身分，就到
      他哥哥的家把被告找出來，．．．，被告的車子是掛其他的車牌，所以我們是
      用引擎的號碼追查，是當天下午七點多就找到他」等情相符，而被告於本院審
      理中亦自承：我撞到他們（指告訴人）後，有將車開到距離肇事現場約五、六
      十公尺的巷子內等情，足見被告確有肇事後逃逸之情事，至為明確，所辯上情
      ，無非卸責之詞，不足採信，被告此部分犯行，堪以認定。
  三、核被告所為，係犯刑法第一百八十五條之三服用酒類，不能安全駕駛動力交通
      工具而駕駛罪及第一百八十五條之四駕駛動力交通工具肇事，致人受傷而逃逸
      罪。又被告以上所犯二罪間，犯意各別，罪名互殊，應予分論併罰。原審因而
      適用刑法第一百八十五條之三、第一百八十五條之四、第四十一條第一項、第
      四十二條第二項、罰金罰鍰提高標準條例第一條前段、第二條之規定，並審酌
      被告犯後坦承部分犯行，事後已與告訴人等成立民事調解等一切情狀，就被告
      酒醉駕車部分量處一萬元，就被告肇事逃逸部分是處有期徒刑六月，並諭知罰
      金如易服勞役、有期徒刑如易科罰金，均以三百元折算一日。經核原審此部分
      判決認事用法並無違誤，量刑亦屬適度，被告上訴意旨，或否認犯罪，或指摘
      原判決此部分判決量刑過重不當，為無理由，應予駁回。
據上論斷，應依刑事訴訟法第三百六十八條、第三百六十九條第一項前段、第三百六
十四條、第二百九十九條第一項前段，第三百零三條第三款，判決如主文。
本案經檢察官郭振昌到庭執行職務。
中    華    民    國     九十二     年       八       月       七       日
                              臺灣高等法院高雄分院刑事第三庭
                                  審判長法官  周賢銳
                                        法官  黃建榮
                                        法官  謝宏宗
右正本證明與原本無異。
肇事逃逸部分如不服本判決應於收受本判決後十日內向本院提出上訴書狀，其未述
上訴理由者，並得於提起上訴後十日內向本院補提理由書狀（均須按他造當事人之人
數附繕本)「切勿逕送上級法院」。
其他部分不得上訴。
                                      書記官  賴梅琴
中    華    民    國     九十二     年       八       月       十一     日
附錄：本判決論罪科刑法條：
刑法第一百八十五條之三
服用毒品、麻醉藥品、酒類或其他相類之物，不能安全駕駛動力交通工具而駕駛者，
處一年以下有期徒刑、拘役或三萬元以下罰金。
刑法第一百八十五條之四
駕駛動力交通工具肇事，致人死傷而逃逸者，處六月以上五年以下有期徒刑。
      Ａ


司法院資訊處製作；財團法人民間司法改革基金會備份。
